---
title: "Data science eliminatory test"
author: "Davi Stern"

---


```{r}
library(readxl)
library(here)
library(tidyverse)

```

--> Dados de venda - df_sales
- ID: identificador único de uma venda
- ProductID: identificador único de um produto
- ClientID: identificador único de um cliente
- Discount: desconto aplicado em uma venda
- UnitPrice: preço unitário de um produto vendido
- Quantity: quantidade de produto vendido em uma venda
- StoreID: identificador único de uma loja
- Date: data de uma venda

--> Dados de consumidores - df_costumers
- ID: identificador único de um consumidor
- City: cidade/localidade onde um consumidor fez a compra
- State: Unidade Federativa onde um consumidor fez a compra
- DateOfBirth: data de nascimento de um consumidor
- Sex: sexo de um consumidor

--> Dados de lojas - df_store
- ID: identificador único de uma loja
- Name: cidade/localidade de uma loja
- State: Unidade Federativa de uma loja

--> Dados de produto - df_products
- ID: identificador único de um produto
- Name: nome de um produto
- Size: tamanho de um produto

```{r}
sheet_path <- "data/Base de Dados - Questionário.xlsx"

df_sales <- read_xlsx(sheet_path, sheet = "Sheet1")

df_customers <- read_xlsx(sheet_path, sheet = "Sheet3")

df_store <- read_xlsx(sheet_path, sheet = "Sheet4")

df_products <- read_xlsx(sheet_path, sheet = "Sheet2")

```


```{r}

df_join <- df_sales %>% 
    left_join(
        df_products, by = c("ProductID" = "ID")
        ) %>% 
    left_join(
        df_customers, by = c("ClientID" = "ID")
    ) %>% 
    left_join(
        df_store, by = c("StoreID" = "ID"), suffix = c(".join", ".store")
    )

```



```{r}
df_unique_sales <- 
    df_sales %>% 
    group_by(ProductID) %>% 
    summarise(count = n()) %>% 
    arrange(desc(count)) %>% 
    left_join(df_products, by = c("ProductID" = "ID"))

```


```{r}
Answer_5 <- glue::glue("Foram vendidos {nrow(df_unique_sales)} produtos únicos") %>% 
    print()

```

```{r}
df_total_sales <- 
    df_sales %>% 
    group_by(ProductID) %>% 
    summarise(total_vendas = sum(Quantity)) %>% 
    arrange(desc(total_vendas)) %>% 
    left_join(df_products, by = c("ProductID" = "ID"))

df_total_sales
```

```{r}

Answer_6 <- glue::glue("O produto mais vendido foi {df_total_sales$Name[1]}, tamanho {df_total_sales$Size[1]} com {df_total_sales$total_vendas[1]} unidades vendidas") %>% 
    print()

```

7. Considerando o ano de 2019, qual gráfico abaixo mais se parece à quantidade mensal do vendida do produto "Iron Man, G" ? 
```{r}
df_prod_filtered <- df_products %>% 
    filter(Name == "Iron Man" & Size == "G")


df_sales_2019 <-  df_sales %>%
    filter(lubridate::year(Date) == 2019) %>% 
    right_join(df_prod_filtered, by = c("ProductID" = "ID")) %>% 
    group_by(month = lubridate::month(Date)) %>% 
    summarise(count = n())


plot_sales_2019 <- df_sales_2019 %>% 
    ggplot(aes(month, count)) +
    geom_line()

plot_sales_2019

```

8. Considerando a *receita líquida* *mensal* de vendas em *2019*. Quais os valores de: média, mediana e desvio padrão desses valores? 

1. agregar valor de venda por mês
2. calcular receita total considerando o desconto


```{r}

montly_sales_2019_complete <- df_sales %>% 
    filter(lubridate::year(Date) == 2019) %>% 
    mutate(Month = lubridate::month(Date)) %>% 
    group_by(Month) %>% 
    summarise(receita_liquida = sum((UnitPrice * (1 - Discount)) * Quantity))


```

```{r}
mean <- mean(montly_sales_2019_complete$receita_liquida)

median <- median(montly_sales_2019_complete$receita_liquida)

sd <- sd(montly_sales_2019_complete$receita_liquida)


```


```{r}
answer_8 <- glue::glue("{mean} // {median} // {sd}")

print(answer_8)

```

9. Ainda considerando os dados de receita líquida de vendas em 2019, seu time deve focar esforços em uma das lojas para criar análises mais profundas e a primeira versão do modelo preditivo. Qual destas lojas você escolheria para prosseguir com o projeto? (1 ponto)

Quais criterios?

considerando que preciso fittar um modelo, eu preciso utilizar a loja com maior numero de observações para permitir a divisao entre testes, validaçoes e treinos


portanto podemos começar selecionando a loja com maior numero de vendas em 2019

```{r}
sales_2019_by_store <- df_sales %>% 
    filter(lubridate::year(Date) == 2019) %>% 
    mutate(
        Month = lubridate::month(Date),
        receita_liquida = ((UnitPrice * (1 - Discount)) * Quantity)
        ) %>% 
    left_join(df_store, by = c("StoreID" = "ID"))


sales_per_store <- sales_2019_by_store %>% 
    group_by(Name, Month) %>% 
    summarise(receita_liq = sum(receita_liquida),
              count = n()
              )


```


Receita se comporta de maneira similar entre Florianópolis, Rio, Porto Alegre, de maneira geral, há claras tendencias sazonais nas vendas
```{r}
receita_plot <- sales_per_store %>% ggplot(aes(Month, receita_liq))+
    geom_line()+ 
    facet_wrap(~Name)
    

receita_plot

```
O comportamento da quantidade vendida é similar a da receita
```{r}
count_plot <- sales_per_store %>% ggplot(aes(Month, count))+
    geom_line()+ 
    facet_wrap(~Name)
    

count_plot

```

Florianópolis tem o maior sample size, mas seria importante analisar o perfil dos clientes entre as lojas

```{r}
sales_per_store_anual <- sales_2019_by_store %>% 
    group_by(Name) %>% 
    summarise(receita_liq = sum(receita_liquida),
              count = n()
              )
sales_per_store_anual %>% arrange(desc(receita_liq))
```


```{r}

sales_per_store_clients <- sales_2019_by_store %>% 
    left_join(df_customers, by = c("ClientID" = "ID")) %>% 
    select(-State.x, -State.y) %>% 
    mutate(Age = lubridate::year(lubridate::today()) - lubridate::year(DateOfBirth))

count_per_age <-  
    sales_per_store_clients %>% 
    group_by(Name, Age)

count_per_age_plot <- 
    count_per_age %>% ggplot(aes(Age))+
    geom_histogram(binwidth = 5)+
    facet_wrap(~Name)
    

count_per_age_plot
```

```{r}
count_per_sex <-  
    sales_per_store_clients %>% 
    group_by(Name, Sex)

count_per_sex_plot <- 
    count_per_sex %>% ggplot(aes(Sex))+
    geom_histogram(stat = "count")+
    facet_wrap(~Name)

count_per_sex_plot
```



